# 租赁负债和使用权资产确认递延所得税资产及负债的问题

提问人：14722022264 时间：2022-03-18 10:10:20
@chenyiwei 陈版请教一个问题，根据您以往的回答，租赁负债和使用权资产暂时先不确认递延所得税资产及负债，但是根据企业税审结果，这部分要做相应的调整，那是视为永久性差异披露吗？如果确认的话是分别确认还是按照净额确认呢？谢谢

回答人：chenyiwei
目前的所得税准则下没有“永久性差异”的概念。使用权资产和租赁负债的初始确认在当前准则下存在暂时性差异，但基于“初始确认豁免”不确认递延所得税。目前一般做法是根据每年会计上的【使用权资产折旧+租赁负债相关利息支出】累计金额与税法上累计扣除的租金之间的差额确认递延所得税资产（在满足确认条件的前提下），相当于净额反映。这样对会计利润与所得税费用之间调节表的披露没有影响。